【裁判字號】    90,訴,314
【裁判日期】    901031
【裁判案由】    拆屋還地
【裁判全文】
臺灣嘉義地方法院民事判決  九十年訴字第三一四號
    原      告    嘉義市垂楊國民小學
    法定代理人    辛○○
    被      告    丁○○
    複  代理人    庚○○
    被      告    己○○
                  甲○○
                  乙○○
                  丙○○
    訴訟代理人    戊○○
右當事人間請求拆屋還地事件，本院判決如左：
    主      文
被告應將坐落於嘉義市○○段○○段七號土地上如附圖所示編號Ａ、Ｂ、Ｃ、Ｄ部分
，面積分別為六十一、九十四、三、四十一平方公尺之建物拆除，並將上開土地交還
予原告。
前項之履行期間為六個月。
被告應連帶給付原告新台幣壹佰壹拾萬壹仟柒佰玖拾伍元，及自民國九十年七月二
十六日起至清償日止，按年息百分之五計算之利息。
被告應自民國九十年五月一日起至返還上開土地之日止，按月連帶給付原告新台幣壹
萬捌仟玖佰柒拾貳元。
原告其餘之訴駁回。
訴訟費用由被告連帶負擔百分之九十，餘由原告負擔。
本判決第一項於原告以新台幣參佰貳拾伍萬元為被告供擔保後，得假執行，但被告如
於假執行程序實施前，以新台幣玖佰柒拾伍萬元為原告預供擔保，得免為假執行。
本判決第三項於原告以新台幣參拾柒萬柒仟元為被告擔保後，得假執行，但被告如於
假執行程序實施前，以新台幣壹佰壹拾萬壹仟元為原告預供擔保，得免為假執行。
本判決第四項於判決確定前如清償期已屆至，原告以新台幣四萬四千元為被告供擔保
後，得假執行，但被告如於假執行程序實施前，以新台幣壹拾參萬貳仟元為原告預供
擔保，得免為假執行。
原告其餘假執行之聲請駁回。
    事      實
甲、原告方面：
  一、聲明：
    （一）被告應共同將座落於嘉義市○○段○○段七號土地上房屋門牌號碼嘉義市
          ○○街三０八號如複丈成果圖所示編號Ａ、Ｂ、Ｃ、Ｄ等建物拆除，並將
          土地交還予原告。
    （二）被告應連帶給付原告新台幣（下同）一百八十三萬九千九百六十五元及自
          起訴狀繕本送達翌日起至清償日止，按年利率百分之五計算之利息。
  （三）被告自民國九十年五月一日起至返還土地之日止每月應連帶給付原告三萬
          零六百六十六元。
    （四）原告願供擔保請准予宣告假執行
  二、陳述：
    （一）座落於嘉義巿末廣段三小段七號土地（以下簡稱系爭土地）為嘉義巿政府
          所有，並由原告垂楊國民小學為管理機關，又該土地上之建物即門牌號碼
          嘉義巿康樂街三０八號房屋為原告公有宿舍，被告之父林金賜任職垂楊國
          小時，獲配住上開宿舍，惟林金賜於三十七年一月三十一日即已調離垂楊
          國小，竟未依行政院所發布之事務管理規則規定遷出上開公有宿舍，雖經
          原告多次公函催促搬遷，惟林金賜皆置之不理，原告不得已始於八十一年
          九月二十一日以嘉垂國小總字第一四六一號函及同年九月二十二日嘉義十
          七支郵局第八二號存証信函通知林金賜於八十一年十月三十一日終止兩造
          使用借貸契約關係。
    （二）按公有宿舍借用人調職、離職及退休時，應在三個月內遷出，又宿舍借用
          人不得將宿舍出租、轉借、調換、增建、改建：宿舍借用人違反本編有關
          規定，應即終止借用契約，並責令搬遷，事務管理規則第二四九條第二項
          、第二五六條及同規則第二五九條分別定有明文。原告依法終止使用借貸
          契約後，原本要請求被告之父林金賜遷讓房屋，嗣林金賜於八十三年十月
          十四日死亡，原告在不知林金賜已死亡之情形下，仍多次以公文函通知林
          金賜遷讓房屋，林金賜家屬亦未加以理會。
    （三）原告在林金賜家屬拒絕搬遷系爭宿舍房屋後，在八十七年間曾起訴請求占
          用系爭房屋之被告丁○○及其子女官佳樺、官佳蓉等三人遷讓房屋，於該
          事件二審審理中，法院到系爭宿舍履勘系爭房屋時，才發現被告父親林金
          賜在七十五年間，竟將系爭宿舍房屋全部拆除重建，並在系爭宿舍使用範
          圍之前後增建建築物，故原告原有公有宿舍已滅失，又重建及增建之建築
          物又屬林金賜原始取得，因此二審法院就該遷讓房屋事件訴訟，最後判決
          原告敗訴確定。
    （四）由於被告之父林金賜原始取得系爭宿舍，林金賜既已死亡，則系爭房屋依
          法應由林金賜之全體繼承人即被告全體公同共有，而系爭宿舍之使用借貸
          契約業經終止，自應由被告全體繼承林金賜拆屋還地之法律責任關係，爰
          依民法第七百六十七條規定，請求被告拆除如附圖所示Ａ、Ｂ、Ｃ、Ｄ部
          分建物，並將土地返還原告。
    （五）原告在八十一年九月二十一日以公函通知被告終止宿舍借用契約後，被告
          並未依期限遷出，目前持續違法占用系爭房屋基地一九三平方公尺，依民
          法侵權行為規定應負損害賠償責任，又依民法不當得利規定亦應返還占有
          公有基地之所受利益，因此原告爰依土地法第一０五條及同法第九七條規
          定計算請求被告應連帶給付原告五年共計一百八十三萬九千九百六十五元
          之相當於租金之損失，等於每月三０六六六元，而公式中申報地價部分，
          依平均地權條例施行細則第二一條規定，公有土地係以各該宗土地之公告
          地價為申報地價，免以申報，因此系爭公有土地之年度申報地價與公告地
          價是相同的。爰依侵權行為及不當得利之法律關係，請求被告應連帶給付
          原告五年共計一百八十三萬九千九百六十五元之相當於租金之損失，即自
          九十年五月一日起至返還土地之日止，每月應連帶給付三０六六六元。
  三、證據：提出土地登記謄本及嘉義市地政事務所地價證明書各一份、戶籍謄本十
            件、原告財產分類明細表、存證信函、原告八十五年五月十七日、八十
            四年五月十日及同年十一月十日函、本院八十七年度嘉簡字第七一二號
            判決及本院八十八年度簡上字第二三號判決、行政院人事行政局八十七
            年十月一日八十七局住福字第三一二九一六號函皆影本各一份；並請求
            履勘及測量現場。
乙、被告方面：
  壹、被告丁○○方面：
    一、聲明：
      （一）原告之訴及假執行之聲請均駁回。
      （二）如為被告不利之判決願供擔保請准予免為假執行
    二、陳述：
      （一）系爭房屋原為被告先父林金賜任教於嘉義市垂楊國小配屬於教職員之眷
            屬宿舍，嗣三十七年先父調升北園國小任校長，因北園國小與垂楊國小
            俱同為嘉義縣政府管轄，同為縣屬教職員之眷屬宿舍，因為免調換之煩
            與未改領宿舍代金及另申請眷屬宿舍，垂楊國小乃准先父於現系爭房屋
            繼續居住，而因隨時日流轉，宿舍因俱為木製泥瓦，乃日漸老舊殘破，
            被告之父乃年復一年修補增建，系爭房屋已因先父原始取得，而應屬先
            父林金賜之全體繼承人所共有，業經本院八十八年度簡上字第二三號判
            決確定，是被告係因上開事實及法院之確定判決而與其他兄姊共同繼承
            取得系爭房屋之所有權，則被告所居住之系爭房屋與地主皆係有正當權
            源之人，則何以地主能逕然為本件拆屋還地之請求，被告依據前開確定
            判決，及事實上並無侵奪原告之所有物，則原告依物上請求之法律關係
            主張排除妨礙，自不應准許。
      （二）而本件其餘被告於各自婚嫁後即已遠離老家，唯有被告丁○○一家人與
            被告之父同居共所，直至林金賜八十三年十月十四日過世，其後即由林
            惠滿及其夫官溪河及子女守著老家，即林金賜生前配住之眷屬宿舍，是
            原告本即明知系爭房屋除丁○○外，其餘諸人，即其他共同被告，皆未
            居於系爭房屋，而原告竟昧於事實，於起訴狀內對其他共同被告為不當
            得利之租金損害請求，而以彼等為連帶給付人，顯然其主張與事實不符
            ，況且本件系爭房屋因原始取得，而被認定共同繼承之，時間為八十八
            年十一月三十日，換言之，其他共同被告八十八年十一月三十日尚未確
            定判決前其繼承系爭房屋尚未發生，則原告何能對其它共同被告連帶請
            求五年之不當得利之租金損害，顯然原告之請求己逾越其應請求之範圍
            。
      （三）原告依民法不當得利，請求被告應返還占有公有基地之所受利益，及相
            當於租金之損失賠償，其金額計算乃依據土地法一０五條及九十七條之
            規定，惟查該房租之計算係最高限額，而非原告所可當然請求，換言之
            ，被告並非當然負有按該法定最高標準支付租金損失之義務，依現時經
            濟當地行情，尚有審酌之餘地，原告所請亦屬逾越。
  貳、被告戊○○、己○○、丙○○、乙○○、甲○○方面
    一、聲明：
      （一）原告之訴及假執行之聲請均駁回。
      （二）如為被告不利之判決願供擔保請准予免為假執行
    二、陳述：
      （一）當時之情況係林金賜為一介教員，亦屬國家公務員，所住用者亦為公有
            宿舍，如因職務調動而時常搬家，於公於私均有不便，乃獲原告同意續
            住系爭宿舍，此種信賴利益及既得權應受保護。
      （二）與被告相同情況者，多達十幾戶，原告並未一體處理，竟僅單獨針對被
            告催討，其所為，顯已違反行政程序法第六條之規定：「行政行為，非
            有正當理由，不得為差別待遇。」
      （三）被告之父林金賜於六十二年五月間自嘉義縣民雄鄉東榮國小退休，依當
            時之退休辦法，可就領取遷出宿舍補助費或續住宿舍兩項方案，選擇其
            一，林金賜係選擇後者續住，此亦為被告合法繼續借用之權源。另依行
            政院七十四年五月十八日以台七十四人政肆字第一四九二七號函規定略
            以：於七十二年四月二十九日事務管理規則修正前退休，而現仍續住修
            正前規則所定眷屬宿舍之退休人員，准於續住至宿舍處理時為止。
      （四）系爭房地附近連屋帶地月租金之行情為一萬元左右，本件僅有基地之爭
            ，原告竟以最高額請求，每月高達三○六六六元，亦顯無理由。
      （五）系爭房屋現為被告丁○○一人所使用，其餘五位被告先後因婚姻或事業
            ，早於八十年以前已搬出，應無為被告之理。
    三、證據：提出八十三年九月九日行政院人事行政局書函、學校教職員一次退休
              金證書及退休事實表皆影本各一件。
丙、本院依職權調閱本院八十七年度嘉簡字第七一二號及本院八十八年度簡上字第二
    三號遷讓房屋事件全卷。
    理      由
一、按訴狀送達後，原告不得將原訴變更或追加他訴，但經被告同意者，或該訴訟標
    的對於數人必須合一確定時，追加其原非當事人之人為當事人者，不在此限，而
    被告於訴之變更或追加無異議，而為本案之言詞辯論者，視為同意變更或追加，
    民事訴訟法第二百五十五條第一項第一款、第五款、第二項定有明文。本件原告
    起訴僅列戊○○、己○○、甲○○、丁○○為被告，嗣追加同為林金賜之繼承人
    之丙○○、乙○○為被告，被告丙○○、乙○○亦無異議，而為本案之言詞辯論
    ，揆諸前揭規定，原告之追加，應予准許。
二、本件原告主張：系爭土地為嘉義巿政府所有，並由原告為管理機關，又該土地上
    之建物即門牌號碼嘉義巿康樂街三０八號房屋即如附圖所示Ａ、Ｂ、Ｃ、Ｄ部分
    ，原為原告公有宿舍，被告之父林金賜任職垂楊國小時，獲配住上開宿舍，惟林
    金賜於三十七年一月三十一日即已調離垂楊國小，原告於八十一年九月二十一日
    以存証信函通知林金賜於八十一年十月三十一日終止兩造使用借貸契約關係。原
    告在林金賜家屬拒絕搬遷系爭宿舍房屋後，在八十七年間曾起訴請求占用系爭房
    屋之被告丁○○及其子女官佳樺、官佳蓉等三人遷讓房屋，於該事件二審審理中
    ，才發現被告父親林金賜在七十五年間，竟將系爭宿舍房屋全部拆除重建，並在
    系爭宿舍使用範圍之前後增建建築物，故原告原有公有宿舍已滅失，重建及增建
    之建築物又屬林金賜原始取得，林金賜既已死亡，則系爭房屋依法應由林金賜之
    全體繼承人即被告全體公同共有，而系爭宿舍之使用借貸契約業經終止，自應由
    被告全體繼承林金賜拆屋還地之法律責任關係，爰依民法第七百六十七條規定，
    請求被告拆除如附圖所示Ａ、Ｂ、Ｃ、Ｄ部分建物，並將土地返還原告，及依侵
    權行為及不當得利之法律關係，請求被告應連帶給付原告五年共計一百八十三萬
    九千九百六十五元之相當於租金之損失，即自九十年五月一日起至返還土地之日
    止，每月應連帶給付三０六六六元。被告則以：林金賜為一介教員，亦屬公務員
    ，所住用者亦為公有宿舍，如因職務調動而時常搬家，於公於私均有不便，乃獲
    原告同意續住系爭宿舍，此種信賴利益及既得權應受保護，而與被告相同情況者
    ，多達十幾戶，原告並未一體處理，竟僅單獨針對被告催討，顯無正當理由，為
    差別待遇，林金賜於六十二年五月間自嘉義縣民雄鄉東榮國小退休，依當時之退
    休辦法，可就領取遷出宿舍補助費或續住宿舍兩項方案，選擇其一，林金賜係選
    擇後者續住，此亦為被告合法繼續借用之權源。另依行政院七十四年五月十八日
    以台七十四人政肆字第依四九二七號函規定略以：於七十二年四月二十九日事務
    管理規則修正前退休，而現仍續住修正前規則所定眷屬宿舍之退休人員，准於續
    住至宿舍處理時為止。系爭房地附近連屋帶地月租金之行情為一萬元左右，本件
    僅有基地之爭，原告竟以最高額請求，每月高達三○六六六元，亦顯無理由。系
    爭房屋現為被告丁○○一人所使用，其餘五位被告先後因婚姻或事業，早於八十
    年以前已搬出，應無為被告之理等語置辯。
三、原告主張：系爭土地為嘉義巿政府所有，並由原告為管理機關，又該土地上之建
    物即門牌號碼嘉義巿康樂街三０八號房屋即如附圖所示Ａ、Ｂ、Ｃ、Ｄ部分，為
    原告公有宿舍，被告之父林金賜任職垂楊國小時，獲配住上開宿舍，惟林金賜於
    三十七年一月三十一日即已調離垂楊國小，原告於八十一年九月二十一日以存証
    信函通知林金賜於八十一年十月三十一日終止兩造使用借貸契約關係。原告在林
    金賜家屬拒絕搬遷系爭宿舍房屋後，在八十七年間曾起訴請求占用系爭房屋之被
    告丁○○及其子女官佳樺、官佳蓉等三人遷讓房屋，於該事件二審審理中，才發
    現被告父親林金賜在七十五年間，竟將系爭宿舍全部拆除重建，並在系爭宿舍使
    用範圍之前後增建建築物，故原告原有公有宿舍已滅失，重建及增建之建築物又
    屬林金賜原始取得，林金賜既已死亡，則系爭房屋依法應由林金賜之全體繼承人
    即被告全體公同共有等事實，業據原告提出土地登記謄本一份、戶籍謄本十件、
    原告財產分類明細表、存證信函、原告八十五年五月十七日、八十四年五月十日
    及同年十一月十日函、本院八十七年度嘉簡字第七一二號判決及本院八十八年度
    簡上字第二三號判決皆影本各一份為證，並經本院調閱本院八十七年度嘉簡字第
    七一二號及本院八十八年度簡上字第二三號遷讓房屋事件全卷查明屬實，且為被
    告戊○○、己○○、丙○○、乙○○、甲○○所不爭執，被告丁○○先係稱Ａ部
    分為被告全體所興建，後又改稱Ａ、Ｂ部分為林金賜所配住之宿舍，只做一些修
    繕，主體結構沒有變，Ｃ部分為伊所建，係供曬衣服使用之陽台及樓梯，Ｄ部分
    為林金賜之友人所建，現由被告丁○○堆放一些貨物等語，是除Ａ、Ｂ、Ｃ、Ｄ
    部分之興建及使用外，堪認原告前揭主張之事實為真實。查系爭宿舍是否已拆除
    重建，業經本院八十八年度簡上字第二三號判決理由中認定已達於「拆除重建」
    之程度，又據原告所提財產分類明細表，系爭宿舍原為舊式木造建築，而現在系
    爭土地上之建物Ａ、Ｂ、Ｃ、Ｄ部分則為磚木造或鋼骨造，結構顯然不同，且被
    告丁○○原亦係一直聲稱系爭宿舍已拆除重建，卻於言詞辯論時突又改稱僅係修
    繕，顯不足採信，是據上，足堪認定原系爭宿舍業經拆除重建。次查Ｂ部分為林
    金賜所建，為兩造所不爭執，又被告丁○○稱Ａ部分係被告全體所建，後又改稱
    係原宿舍之一部分，Ｄ部分係林金賜之友人所建，現伊在使用，Ｃ部分則係伊所
    建，然於本院八十八年度簡上字第二三號遷讓房屋事件調查時，被告丁○○均稱
    Ａ、Ｂ、Ｃ、Ｄ部分均係其父親林金賜所建（參該卷第五十七、六十一、六十五
    、六十七、八十九頁等），且被告丁○○一直居住在系爭房屋上，居然不知緊鄰
    之Ｄ部分之使用人即林金賜之友人之姓名，亦顯有違常理，而Ｃ部分乃係附於Ｂ
    部分之上，供作陽台及曬衣之用，應屬Ｂ之一部分，難認有獨立之所有權，綜上
    ，堪認Ａ、Ｂ、Ｃ、Ｄ部分均係林金賜所興建，林金賜於八十三年間死亡，應由
    被告全體繼承Ａ、Ｂ、Ｃ、Ｄ部分之所有權。
四、按因不可歸責於債務人之事由，致給付不能者，債務人免給付之義務，民法第二
    百二十五條第一項定有明文。次按借用人應於契約所定期限屆滿時，返還借用物
    ；未定期限者，應於依借貸之目的使用完畢時返還之，又借用人死亡者，貸與人
    得終止契約，民法第四百七十條第一項前段、第四百七十二條第四款分別定有明
    文。再按於任職期間，因職務關係所配給之宿舍，核其性質為使用借貸之法律關
    係，然此僅因當時職務關係之目的的而貸與借用人使用，於渠等調職時，即應認
    為使用借貸之目的終了，故借用人應即返還借用之宿舍，又該使用借貸契約之標
    的物為宿舍本身，亦即所借用者主要為宿舍，宿舍所坐落之土地僅因宿舍使用性
    質上之因素，而附隨提供使用，應無疑義。本件被告抗辯：林金賜為一公務員，
    如因職務調動而時常搬家，於公於私均有不便，乃獲原告同意續住系爭宿舍，此
    種信賴利益及既得權應受保護，而與被告相同情況者，多達十幾戶，原告並未一
    體處理，竟僅單獨針對被告催討，顯無正當理由，為差別待遇，林金賜於六十二
    年五月間自嘉義縣民雄鄉東榮國小退休，依當時之退休辦法，可就領取遷出宿舍
    補助費或續住宿舍兩項方案，選擇其一，林金賜係選擇後者續住；另依行政院七
    十四年五月十八日以台七十四人政肆字第一四九二七號函規定，准於續住至宿舍
    處理時為止，因此被告為有權佔有系爭土地等語。查林金賜因任職關係，而獲配
    住系爭宿舍，原告與林金賜間成立系爭宿舍之使用借貸契約，而兩造無法舉證雙
    方有明確約定返還期限，是為未定期限之使用借貸契約。又原告原提供之系爭宿
    舍，業經林金賜於七十五年間全部拆除重建為附圖所示Ａ、Ｂ、Ｃ、Ｄ部分即系
    爭房屋，並由林金賜原始取得系爭房屋之所有權，則上述使用借貸契約之標的物
    已滅失不存在，原告已無法依照上述契約提供借用物供借用人林金賜使用，而該
    滅失或無法提供系爭宿舍並不可歸責於原告，依照前述民法規定，原告已無提供
    系爭宿舍予林金賜使用之義務，且依職務宿舍借貸契約之本質，系爭土地僅係附
    隨宿舍供借用人使用，尚難謂在系爭宿舍滅失後，宿舍借貸契約仍存在於系爭土
    地上，是林金賜對於系爭土地已無合法之佔有權源。再者，林金賜業於三十七年
    間調離原告學校，依借貸之目的應認已使用完畢時，而負有返還之義務，被告雖
    舉行政院七十四年五月十八日以台七十四人政肆字第依四九二七號函規定，准於
    續住至宿舍處理時為止，為該函之釋示並不適用於調職人員，且僅以宿舍之產權
    屬退休時服務機關所有為限，亦有原告所提行政院人事行政局八十七年十月一日
    八十七局住福字第三一二九一六號函可憑，而被告自認林金賜係從嘉義縣民雄鄉
    東榮國小退休，是林金賜或被告之情況，並不在該函之釋示範圍，甚者，林金賜
    業於八十三年間死亡，其配偶亦已死亡，子女已成年，是否仍有該函之適用，亦
    有疑問。綜上，足認被告就系爭土地已無合法佔有之權源。
五、系爭房屋既係林金賜所興建，由林金賜原始取得，林金賜死亡，而其配偶早於民
    國六十四年死亡，自應係由其子女即被告全體繼承取得系爭房屋之所有權，而公
    同共有系爭房屋，對該房屋應有事實上之處分權，而被告戊○○、己○○、丙○○、乙○○、甲○○雖未居住系爭房屋，然渠等任令公同共有之系爭房屋佔用系
    爭土地，渠等對系爭土地自仍有事實上之管領力及使用之事實，致妨礙原告使用
    、收益系爭土地之權能，從而，原告依民法第七百六十七條規定，請求被告拆除
    系爭房屋即如附圖所示Ａ、Ｂ、Ｃ、Ｄ部分建物，為有理由，應予准許。
六、按無權占有他人之土地，係侵害該土地所有人之所有權，應構成侵權行為，被害
    人對於侵權行為人得請求賠償相當於租金之損害（最高法院六十七年度台上字第
    三六二二號判例參照）；又數人共同不法侵害他人之權利者，連帶負損害賠償責
    任，民法第一百八十五條第一項前段亦有明定。再按無法律上之原因而受利益，
    致他人受損害者，應返還其利益，民法第一百七十九條定有明文。無權占有他人
    房地，可能獲得相當於租金之利益，亦有最高法院六十一年台上字第一六九五號
    判例參照。本件被告無權占有系爭土地已如前述，則其獲有相當於租金之不當得
    利，並致原告受有損害，堪可認定，原告自得請求被告給付相當於租金之不當得
    利。又城市地方房屋之租金，以不超過土地及其建築物申報總價額年息百分之十
    為限，而此項規定於租用基地建築房屋者亦得準用，土地法第九十七條第一項、
    第一百零五條分別定有明文。其次，所謂土地價額係指法定地價而言；土地所有
    人依土地法所申報之地價為法定地價，土地法第一百四十八條、土地法施行法第
    二十五條、平均地權條例第十六條前段亦定有明文。經查，林金賜於三十七年間
    即調離原告學校，於七十五年間拆除全部系爭宿舍，重建系爭房屋即如附圖所示
    Ａ、Ｂ、Ｃ、Ｄ部分面積共一九九平方公尺，原告於八十一年十一月三十一日終
    止雙方之使用借貸契約，林金賜於八十三年間死亡，由被告全體繼承取得系爭房
    屋，已詳如前述，而本件係於九十年四月十八日繫屬本院，有起訴狀上之本院收
    狀戳可證，是原告請求起訴前五年期間相當於租金之不當得利，應予准許。而系
    爭土地八十三年七月申報地價為每平方公尺一萬八千六百元、八十六年七月之申
    報地價及八十九年七月之申報地價均為每平方公尺一萬九千零六十七元等情，亦
    有原告提出之嘉義市地政事務所地價證明書及土地謄本在卷可稽。本院另審酌系
    爭土地面臨嘉義市永和市場，並靠近嘉義市○○路，隔垂楊路斜對面即為垂楊國
    小，經詢問對面商家，租用房屋前面攤位約日租三百元，交通十分便利，經濟價
    值甚高，被告丁○○在系爭房屋前面販賣香燭等情狀，經本院至現場勘驗查明，
    有勘驗筆錄在卷足憑，認為系爭土地租金以該地申報總價額年息百分之六計算為
    適當，則原告得請求被告給付相當於租金之損害賠償，共計一百一十三萬一千七
    百九十五元，析述如下（元以下均四捨五入）：
      １八十五年五月一日至八十六年六月：二十五萬九千零九十八元
        (18600×199×6%)×14/12=000000
      00十六年七月至九十年四月三十日：八十七萬二千六百九十七元
        (19067×199×6%)×(3＋10/12)=000000
0、從而，原告本於民法第七百六十七條請求被告拆除系爭房屋，並將系爭土地返還
    原告，另本於民法第一百八十四條、第一百八十五條、第一百七十九條請求被告
    連帶給付一百一十三萬一千七百九十五元（259098＋872697=0000000）元及自起
    訴狀繕本送達之翌日即九十年七月二十六日起至清償日止，按年息百分之五計算
    之遲延利息，並請求被告自九十年五月一日起至拆屋還地之日止，按月連帶給付
    原告一萬八千九百七十二元元（(19067×199×6%)×1/12=18972，元以下四捨五
    入），洵屬有據，應予准許，超過部分則無理由，應予駁回。
八、遷讓及拆除房屋，非立時可就，本院斟酌實際情況，酌定被告履行期間為六個月
    ，以資兼顧。又本件事證已臻明確，兩造其餘之攻擊防禦方法及舉證，均不影響
    本判決之結果，爰不一一論述，併此敘明。
九、本件原告勝訴部分，兩造均陳明願供擔保，請准宣告假執行或免為假執行，經核
    於法並無不合，爰分別酌定相當之擔保金額宣告之；至原告敗訴部分，其假執行
    之聲請即失所附麗，不予准許。
十、據上論結，本件原告之訴為一部有理由，一部無理由，依民事訴訟法第七十九條
    但書、第八十五條第二項、第三百九十條第二項、第三百九十二條、第三百九十
    六條第一項判決如主文。
中      華      民      國    九十      年      十      月    三十一    日
~B臺灣嘉義地方法院民事第一庭
~B    審判長法官  黃渙文
~B        法  官  鄭雅文
~B        法  官  賴秀蘭
右為正本，係照原本作成。
如對本判決上訴應於收受本判決送達後二十日內向本院提出上訴狀（應按他造人數附
繕本）
中      華      民      國    九十      年      十      月    三十一    日
~B        書記官  楊國色


司法院資訊處製作；財團法人民間司法改革基金會備份。
